臺灣高等法院臺中分院刑事判決　　　　　　　民國九十一年度上易字第一一九四號
　　上　訴　人
　　即　被　告　丙○○
　　選任辯護人　林洸鍇
右上訴人因竊盜案件，不服臺灣彰化地方法院中華民國九十一年五月廿日第一審判決
（民國九十一年度易字第三六八號，起訴案號：臺灣彰化地方法院檢察署民國九十年
度偵字第一○二六號），提起上訴，本院判決如左：
    主      文
上訴駁回。
    事      實
一、本案經本院審理結果，認第一審法院依刑法第廿八條、第三百廿一條第一項第四
    款、第三十八條第一項第二款，判處上訴人即被告丙○○（下稱被告）有期徒刑
    七月，扣案之手套二雙，均沒收，經核其認事用法，均無違誤，量刑及沒收之宣
    告，亦均稱妥適，應予維持，並引用第一審判決書記載之事實，證據及理由（如
    附件）。
二、被告及其辯護人於本院審理時雖辯稱，被告並非與其餘被告賴振揚、許省杏騎用
    同一交通工具，同往行竊之景盈塑膠工廠內，顯非結夥三人竊盜，所拆卸之鋁門
    窗框架、電線等物，尚留於現場未取走，縱使成立犯罪，亦屬竊盜未遂犯，且該
    工廠已經原審承租人終止使用甚久，破損不堪，被告係前往撿取廢棄物，並無竊
    盜犯意，應不成立竊盜罪等情，惟查：同案被告賴振揚於警訊及原審調查時分別
    供稱：因許省杏提議欲竊取鋁門窗、電線變賣得利，故邀伊一同前往，伊乃於九
    十年二月二日下午二時許，與丙○○、許省杏前往上開工廠，由許省杏提供手套
    予伊及丙○○，到達現場後，許省杏、丙○○用手將鋁門窗強拔下來，交予伊置
    放旁邊，嗣許省杏將電線取下整理好亦置於旁邊，此時警察到場，丙○○大聲喊
    叫，渠等三人即逃跑，惟仍遭緝獲等語，足見被告與同案被告賴振揚、許省杏間
    ，有犯意聯絡及共同參與竊盜行為，縱使彼等非騎用同一交通工具，同時到場行
    竊，亦不影響結夥三人竊盜犯行之認定。被害人甲○○於警訊及原審陳稱，上開
    工廠原承租人剛退租，伊父有去整理，並未荒廢，門窗框架原係完好，並裝置於
    窗戶上，並非擺放成堆，電線有部分垂落，用拉的即可拉下來，而上開工廠內物
    品，仍欲出租供使用等語，則該物品，仍屬被害人所有，為有用之物與路邊或垃
    圾場內遭人棄置之物不同，被告等人無故侵入他人工廠內拆卸、拉取他人之物品
    據為己有，與撿拾他人棄置之物品尚屬有異，渠等主觀上應有竊盜之意圖又上開
    鋁門窗框架、電線等物已遭被告等人拆卸、拉取置放於旁，其既已置於被告等人
    實力支配之下，縱尚未移出現場，亦與竊盜既遂無礙。是被告所辯，為圖卸刑責
    或避就之詞，不足採信，被告之上訴，難認為有理由，應予駁回。
三、被告辯護人於本院請求傳訊被害人甲○○及共同被告賴振揚、許省杏，因事證已
    明確，核無必要，併此敘明。
四、據上論斷，應依刑事訴訟法第三百六十八條，第三百七十三條，判決如主文。
本案經檢察官乙○○到庭執行職務。
中      華      民      國      九十一  年      七      月      三十一  日
                                臺灣高等法院臺中分院刑事第一庭
                                      審判長法  官  陳  紀  綱
                                            法  官  方  艤  駐
                                            法  官  陳  登  源
右正本證明與原本無異。
「不得上訴」
                                            書記官  林  桂  鳳
中      華      民      國      九十一  年      八      月      一      日
                                                                        Ａ
